# 求助陈版主：分期出资并增资

提问人：jilei1980518 时间：2011-03-24 17:20:05
公司原注册资本 950 万，分期出资已实收资本 725 万，现在准备增资 50 万，并将前期注册资本补足，有谁有报告模版吗？

回答人：chenyiwei
你可自行根据 1602 号审计准则准则指南中“分期出资非首期”和增资验资报告两个报告的范本草拟报告中的文字表述。